---
title: "Efetivo rebanho suíno (Sus scrofa domesticus)"
description: "Total do rebanho suino no Brasil ano de 1974 - 2019"
author script: 
  - name: "Ítalo Marques-Monteiro"
    github: https://github.com/italomarquesmonteiro
    kaggle: https://www.kaggle.com/talomarquesmonteiro
    linkedin: linkedin.com/in/ítalo-monteiro-0b2516144
    lattes: http://lattes.cnpq.br/7174985368517137
    orcid_id: https://orcid.org/0000-0003-4367-1034
    affiliation: Anhanguera College  
        - Department: Veterinary Medicine
date: "2023-05-26"
output: html_document
---
```{r setup, include=FALSE}
knitr::opts_chunk$set(echo = TRUE)
```
 
   *package* [`{tidyverse}`](https://www.tidyverse.org) possui um ecossistema de packages:
                           ->[{`ggplot2`}](https://ggplot2.tidyverse.org/).
                            ->[{`tibble`}](https://tibble.tidyverse.org/).
                             ->[{`tidyr`}](https://tidyr.tidyverse.org/).
                              ->[{`dplyr`}](https://dplyr.tidyverse.org/).
                               ->[{`readr`}](https://readr.tidyverse.org/).
                                ->[{`purrr`}](https://purrr.tidyverse.org/).
                                 ->[{`forcats`}](https://forcats.tidyverse.org/).
   *package* [{`geobr`}](https://github.com/ipeaGIT/geobr). Tem fácil acesso a conjuntos de dados espaciais oficiais do Brasil como objetos 'sf' em R. O pacote inclui uma ampla gama de dados geoespaciais disponíveis em várias escalas geográficas e por vários anos com atributos harmonizados, projeção e topologia fixa.
                 - Dados do Instituto Brasileiro de Geografia e Estatística[`IBGE`](https://concla.ibge.gov.br/classificacoes/por-tema/codigo-de-areas/codigo-de-areas)

```{r} 
library(tidyverse)
library(geobr)
```


Informações de dados espaciais do Brasil
```{r}
municipios_br <- geobr::read_municipality(year = 2020) |>
    dplyr::rename(
        id_municipio = code_muni) |>
    dplyr::glimpse()
```


Diretório de trabalho
```{r}
setwd("C:/Users/italo/OneDrive/Área de Trabalho/VsCode/basedosdados/")
```



Dados coletados pelo [{`IBGE`}](https://www.ibge.gov.br)
        -> Departamento: [{`Pesquisa pecuaria municipal`}](https://www.ibge.gov.br/estatisticas/economicas/agricultura-e-pecuaria/9107-producao-da-pecuaria-municipal.html?=&t=downloads)

Dados tratados pela equipe [{`Base dos dados`}](https://basedosdados.org)
```{r}
efetivo <- readr::read_csv("efetivo_rebanhos.csv") |>
    dplyr::glimpse()
```

```{r}
df <- efetivo |>
  dplyr::filter(
    ano == 2019) |>
  dplyr::glimpse()

df_especies <- municipios_br |>
  dplyr::left_join(df) |>
  dplyr::glimpse()
```

```{r}
suino_uf <- df_especies |>
    dplyr::select(
        abbrev_state, tipo_rebanho, quantidade_animais) |>
    dplyr::filter(tipo_rebanho == "Suíno - total" &
        !quantidade_animais == "NA") |>
    dplyr::group_by(abbrev_state) |>
    dplyr::summarise(
        tot_animais = sum(quantidade_animais)
    )

suino_uf|>
    tibble::view()
```

```{r}
suino_uf |>
    ggplot2::ggplot() +
    geom_col(aes(
        x = tot_animais / 1000000, y = reorder(
            abbrev_state, tot_animais),
                fill = abbrev_state)) +
    scale_fill_viridis_d() +
    theme(legend.position = "none",
    panel.grid.major = element_line(colour = "gray95"),
    panel.background = element_rect(fill = "gray95"),
    legend.background = element_rect(
        fill = "grey95", colour = "gray95", size = 1)) +
    labs(
        fill = "",
        x = "Número de cabeças em milhões",
        y = "Unidade Federativa") +
    annotate("text", x = 4, y = 14, color = "gray30", size = 10,
        label = "Suínos no  Brasil") +
    annotate("text", x = 6.8, y = 4, color = "gray40", size = 5,
        label = "Pesquisa pecuária municipal (2019)") +
    annotate("text", x = 7, y = 2,
    label = "Source: IBGE [open data(2023)]
    by Ítalo Monteiro" , color = "gray50")
```